臺灣雲林地方法院民事判決　　　　　　　 94年度訴字第438號
原　　　告　甲○
被　　　告　台南區中小企業銀行股份有限公司
法定代理人　丙○○
訴訟代理人　乙○○
上列當事人間請求債務人異議之訴事件，本院於民國94年10 月3
日言詞辯論終結，判決如下：
    主  文
原告之訴駁回。
訴訟費用由原告負擔。
    事實及理由
一、原告主張：原告並未積欠被告抵押債務以外之其他債務，詎
    被告竟詐騙原告所有坐落雲林縣土庫鎮○○段1218、1281號
    土地（下稱系爭1218、1281號土地）所有權狀，並以超出債
    權額外之債權查封該2 筆土地，然此查封非債權範圍，且已
    逸出債權額度甚鉅，爰依強制執行法第14條規定提起本訴等
    語。並聲明：本院94年度執字第2236號強制執行程序應予撤
    銷。
二、被告則以：被告並無原告所指詐騙取得系爭1218、1281號土
    地所有權狀之情，系爭1218、1281號土地雖非被告之抵押品
    ，然仍屬原告所有之不動產，被告據以執行之執行名義既係
    債權憑證，自得就原告所有資產依法聲請強制執行受償。又
    原告尚積欠被告新台幣（下同）1,800,000 元，及自民國91
    年1 月14日起至清償日止，按週年利率9.125%計算之利息，
    暨自91年2 月15日起至清償日止，逾期在6 個月以內者，按
    上開利率10% ，超過六個月者，按上開利率20% 計付違約金
    （下稱系爭借款），是本件並無原告所指超額執行之情等語
    置辯。並聲明：如主文所示。
三、兩造不爭執之事實：
　(一)原告積欠被告如本院92年11月27日雲院慶91執庚字第9608號
  　債權憑證執行名義內容及聲請執行金額欄所示之金額，截至
    本事件94年10月3 日言詞辯論期日止，有關被告取得上開執
    行名義，及歷次支出強制執行費用不予列計外，原告總計積
    欠被告2,318,039元。
　(二)被告於94年3 月8 日執本院92年11月27日雲院慶91執庚字第
    9608號債權憑證向本院聲請對原告所有坐落雲林縣土庫鎮○
    ○段1221、1222號土地，暨同地段79建號建物，與系爭1218
    、1281號土地為強制執行，本院以94年執字第2236號清償債
    務強制執行事件受理在案，上開不動產及同地段126 號增建
    建物經二次減價拍賣而未拍定，本院執行處遂依強制執行法
    第95條第1 項規定，以總價2,348,000 元公告應買。
四、本件應審究者，乃原告據上開之主張提起本件債務人異議之
    訴，於法是否有據？按強制執行不依執行名義為之者，當事
    人或利害關係人僅得於強制執行程序終結前，向執行法院聲
    明異議，不得提起執行異議之訴。又按強制執行是否超越執
    行名義所表示之範圍，乃對執行人員實施強制執行之事項，
    衹能由當事人或利害關係人依強制執行法第十二條之規定聲
    請或聲明異議，不得提起執行異議之訴。再按債務人所有被
    查封之不動產，其價值較諸所負之債額高出遠甚，而又另有
    其他財產足供執行者，依強制執行法第十二條第一項之規定
    ，固得對該查封命令聲請或聲明異議，但此究非同法第十四
    條所稱消滅或妨礙債權人請求之事由，尚無債務人據以提起
    異議之訴餘地。最高法院33年上字第6257號、40年台上字第
    752 號、48年台上字第1323號判例可資參照。本件姑不論原
    告主張系爭1218、1281號土地非系爭借款之抵押品，詎本院
    執行處竟予以查封拍賣，且已逸出債權額度甚鉅之情節是否
    為真實，揆諸上開判例意旨，原告僅得於本院94年度執字第
    2236號清償債務強制執行程序終結前，向執行法院聲明異議
    ，自不得提起本件執行異議之訴。原告以上開情節主張此為
    足以消滅或妨礙債權人之請求事由，而得提起本件債務人異
    議之訴，請求將本院94年度執字第2236號清償債務強制執行
    事件，就原告所有上開不動產所為之強制執行程序，予以撤
    銷，於法尚有未合，不應准許。
五、訴訟費用負擔之依據：民事訴訟法第78條。
中　　華　　民　　國　　94　　年　　10　　月　　17　　日
                  民事第二庭    法  官  陳秋如
以上正本係照原本作成。
如對本判決上訴，須於判決送達後20日內向本院提出上訴狀（需
附繕本）。
中　　華　　民　　國　　94　　年　　10　　月　　17　　日
                                書記官　沈瑞芳
